【裁判字號】    96,訴,5067
【裁判日期】    970107
【裁判案由】    毒品危害防制條例
【裁判全文】
臺灣高雄地方法院刑事判決              96年度訴字第5067號
公  訴  人  臺灣高雄地方法院檢察署檢察官
被      告  甲○○
上列被告因毒品危害防制條例案件，經檢察官提起公訴（96年度
毒偵字第9938號），被告於準備程序為有罪之陳述，本院合議庭
裁定由受命法官行簡式審判程序，判決如下：
    主    文
甲○○施用第一級毒品，累犯，處有期徒刑拾月。
    事    實
一、甲○○前於民國93年間，因施用毒品案件，經本院以93年度
    毒聲字第2672號裁定送觀察、勒戒後，因認無繼續施用毒品
    傾向，於94年1 月14日釋放出所，且於94年2 月14日執行完
    畢，並經臺灣高雄地方法院檢察署檢察官以93年度毒偵字第
    7848號為不起訴處分確定。再因施用第一、二級毒品、搶奪
    等案件，經本院先後以94年度訴字第4412號判決，判處有期
    徒刑9 月、3 月，應執行刑11月確定，及以95年度訴字第10
    86號判決，判處有期徒刑8 月確定，二案合併定應執行刑1
    年6 月確定，於95年6 月5 日入監執行，並因減刑條例施行
    減刑後，甫於96年7 月16日執行完畢出監（構成累犯）。詎
    仍不知悔改並戒除毒癮，復基於施用第一級毒品海洛因之犯
    意，於96年9 月30日18時許，在其高雄市旗津區北汕巷102
    之22號住處內，以針筒注射之方式，施用海洛因1 次（針筒
    用畢已丟棄）。嗣於同年10月2 日18時55分許，因其為毒品
    列管人口，經警通知到場採尿送驗，結果呈毒品海洛因代謝
    後嗎啡之陽性反應，因而查悉上情。
二、案經高雄市政府警察局鼓山分局移送臺灣高雄地方法院檢察
    署檢察官偵查起訴。
    理    由
一、本件被告所犯係死刑、無期徒刑、最輕本刑為3 年以上有期
    徒刑以外之罪，其於準備程序中就被訴事實為有罪之陳述，
    經法官告知簡式審判程序之旨，並聽取公訴人及被告之意見
    後，本院合議庭認無不得或不宜改依簡式審判程序進行之情
    事，依刑事訴訟法第273 條之1 第1 項、第284 條之1 規定
    ，裁定本件由受命法官獨任進行簡式審判程序，合先敘明。
二、上揭事實，業據被告於本院審理中坦承不諱，並有高雄市政
    府警察局鼓山分局嫌疑人尿液代碼姓名對照表、扣押筆錄、
    扣押物品收據及目錄表各1 份在卷可佐。再被告經採尿送驗
    結果，確呈毒品海洛因代謝後之嗎啡陽性反應，有高雄市立
    凱旋醫院96年10月15日檢驗報告1 紙附卷足憑。顯見被告確
    有在上揭時地施用毒品海洛因之行為甚明，是被告上開自白
    與事實相符，洵堪採為認定事實之證據。
三、按犯毒品危害防制條例第10條之施用第一、二級毒品罪者，
    檢察官應先將被告送勒戒處所觀察、勒戒，經觀察、勒戒後
    ，認有繼續施用毒品之傾向者，應令入強制戒治處所施以強
    制戒治，並為不起訴之處分。又觀察、勒戒或強制戒治執行
    完畢釋放後，5 年內再犯第10條施用毒品之罪，檢察官應依
    法追訴，毒品危害防制條例第20條、第23條規定甚明。本件
    被告前因施用毒品案件，經本院以93年度毒聲字第2672號裁
    定送觀察、勒戒後，於94年2 月14日執行完畢，並經檢察官
    以93年度毒偵字第7848號為不起訴處分確定，再於觀察、勒
    戒執行完畢後5 年以內，因施用毒品案件，經本院判處有期
    徒刑11月確定並執行完畢，有台灣高等法院被告前案紀錄表
    在卷足參，其再為本件施用毒品犯行，依前述規定應予論罪
    科刑。
四、次按海洛因為毒品危害防制條例第2 條第2 項第1 款，依其
    成癮性、濫用性及對社會危害性所分級管制之第一級毒品。
    核被告甲○○所為，係犯毒品危害防制條例第10條第1 項之
    施用第一級毒品罪。被告持有第一級毒品海洛因後進而施用
    ，其持有之低度行為，應為施用之高度行為所吸收，不另論
    罪。再被告前有事實欄所示論罪科刑及執行之前科紀錄，並
    於96年7 月16日執行完畢出監，有台灣高等法院被告前案紀
    錄表在卷足參，其於有期徒刑執行完畢後，5 年以內再故意
    犯本件有期徒刑以上之罪，依刑法第47條第1 項規定，構成
    累犯，應予加重其刑。爰審酌被告前因施用毒品案件，經送
    觀察、勒戒、不起訴處分、判刑並執行完畢後，仍不愛惜機
    會戒除毒癮，再為本件犯行，且屬累犯，顯見被告不知悔改
    施用毒品之惡習，惟念及被告犯後坦承犯行，及其施用毒品
    係戕害自身健康，並未危害他人，犯後態度尚可等一切情狀
    ，量處如主文所示之刑，以資懲儆。另被告本件犯罪時間為
    96年9 月30日，係在96年4 月24日之後，不符合中華民國九
    十六年罪犯減刑條例所定之減刑條件，附此敘明。
據上論斷，應依刑事訴訟法第273 條之1 第1 項、第284 條之1
、第299 條第1 項前段，毒品危害防制條例第10條第1 項，刑法
第11條前段、第47條第1 項，判決如主文。
本案經檢察官乙○○到庭執行職務。
中    華    民    國    97    年    1     月     7    日
                  刑事第三庭    法  官  李昆南
以上正本證明與原本無異。
如不服本判決應於收受本判決後10日內向本院提出上訴書狀，並
應敘述具體理由，如未敘述上訴理由者，應於上訴期間屆滿後20
日內補提理由書狀於本院（均須按他造當事人之人數附繕本）「
切勿逕送上級法院」。
中    華    民    國    96    年    1     月     7    日
                                書記官  黃美玲
附錄本判決論罪之法條：
毒品危害防制條例第10條第1 項
施用第一級毒品者，處6 月以上5 年以下有期徒刑。


司法院資訊處製作；財團法人民間司法改革基金會備份。
